【裁判字號】    96,上,998
【裁判日期】    970408
【裁判案由】    侵權行為損害賠償
【裁判全文】
臺灣高等法院民事判決                   96年度上字第998號
上  訴  人  丁○○
被 上訴 人  丙○○
兼 上一 人
訴訟代理人  甲○○
被 上訴 人  乙○○
追 加被 告  己○○
            啟祥整理有限公司
上  一  人
法定代理人  戊○○
上列當事人間請求侵權行為損害賠償事件，上訴人對於中華民國
96年10月22日臺灣板橋地方法院96年度訴字第1927號第一審判決
提起上訴，並為訴之追加，本院於97年3月18日言詞辯論終結，
判決如下：
    主  文
上訴及追加之訴均駁回。
第二審訴訟費用（含追加之訴部分）由上訴人負擔。
    事實及理由
一、按在第二審為訴之變更或追加，非經他造同意，不得為之；
    但請求之基礎事實同一者，不在此限；民事訴訟法第446條
    第1項及第255條第1項第2款分別定有明文。查上訴人於原審
    起訴請求被上訴人給付上訴人新台幣（下同）560萬元及法
    定遲延利息。嗣提起上訴時，具狀追加己○○、啟祥整理有
    限公司（下稱啟祥公司）為被告，核其追加之訴主張之基礎
    事實與原起訴（上訴）之基礎事實均屬同一，揆諸首開規定
    ，應予准許。
二、上訴人主張：
  (一)被上訴人共同於民國（下同）84年4月9日晚間，至台北縣樹
    林市○○路27號1樓，竊取伊所有之辦公室家具、支票、本
    票、護照、借款憑據、印鑑、廠商出入帳單、牛仔褲等價值
    總額超過560萬元之物品，致伊受有損害。
  (二)爰依侵權行為法律關係，聲明：被上訴人應給付上訴人560
    萬元及自95年6月5日起至清償日止，按年息百分之五計算之
    利息。原審為上訴人敗訴之判決，上訴人不服提起上訴，嗣
    於本院主張啟祥公司、己○○共同搬運伊遭竊之物品，為共
    同侵權行為人，追加己○○、啟祥公司為被告，並聲明：(1)
    原判決廢棄。(2)被上訴人及追加被告應給付上訴人560萬元
    及自95年6月5日起至清償日止，按年息百分之五計算之利息
    。(3)願供擔保，請准宣告假執行。
三、被上訴人則以：伊等並無上訴人所指之侵權行為，且上訴人
    就同一事實對乙○○所提之刑事竊盜告訴亦經檢察官予以不
    起訴處分在案等語，資為抗辯。並於本院聲明：(1)上訴駁回
    。(2)若受不利判決，願供擔保，請准宣告免為假執行。
四、追加被告則以：伊等並無上訴人所指之侵權行為等語，資為
    抗辯。並於本院聲明：追加之訴駁回。
五、兩造不爭執事項：
    上訴人對被上訴人乙○○、追加被告己○○所提起之刑事竊
    盜告訴，業經臺灣板橋地方法院檢察署（下稱板橋地檢署）
    93 年度偵續字第311號為不起訴處分，並經臺灣高等法院檢
    察署（下稱臺灣高檢署）94年度上聲議字第2297號處分駁回
    再議。上訴人聲請交付審判，亦經原法院以94年度聲判字第
    52號駁回聲請。
六、上訴人又主張：被上訴人共同竊取伊所有價值超過560萬元
    之物品，追加被告則共同搬運伊遭竊之物品，其等共同為侵
    權行為，致伊受有損害等語。然此為被上訴人及追加被告所
    否認，並以前揭情詞置辯，則本件所應審究者厥為：(一)被上
    訴人及追加被告有無共同竊取、搬運上訴人所有物品之共同
    侵權行為？(二)上訴人請求被上訴人及追加被告給付560萬元
    ，有無理由？茲分別論述如下：
  (一)按「當事人主張有利於己之事實，就其事實有舉證責任」，
    民事訴訟法第277條前段定有明文。上訴人主張被上訴人及
    追加被告有其所指之共同侵權行為，固據提出板橋地檢署93
    年度偵字第6823號及臺灣高檢署94年度上聲議字第2297號處
    分書為證（原法院促字卷證1、2），惟依上開處分書所載，
    上訴人就本件相同事實對於被上訴人乙○○、追加被告己○
    ○所提刑事竊盜告訴，既經檢察官偵查後認定罪嫌不足而予
    以不處訴處分確定在案，則上開不起訴處分書即無法證明被
    上訴人乙○○、追加被告己○○有上訴人所指竊取財物之侵
    權行為；至上訴人提出之存證信函2件（原法院促字卷證4、
    5），乃係上訴人寄發予被上訴人乙○○之通知，其內容為
    上訴人片面之指述，亦難據為不利於被上訴人及追加被告之
    認定。又上訴人雖聲請訊問台北縣樹林市○○路27號之不詳
    姓名警衛及新竹企銀迴龍分行主任林志慶，以證明被上訴人
    有竊取財物之行為（見原審卷第28頁）。然上訴人既不知所
    欲聲請訊問之警衛姓名，本院自無從傳訊，且上訴人聲請訊
    問證人林志慶係為證明其搬離台北縣樹林市○○路27號1樓
    後，新竹企銀人員曾前往該址換鎖，換鎖時銀行人員即未見
    其失竊物品等情，並欲以上情推論其所有財物為被上訴人所
    竊取，但「新竹企銀人員於換鎖時未見上訴人失竊財物」縱
    令屬實，亦不能據以推論「上訴人失竊之財物即為被上訴人
    所竊取」，故本院認並無訊問證人林志慶之必要。此外，上
    訴人並未提出其他證據證明被上訴人、追加被告確有其所指
    竊取財物、共同搬運其遭竊物品之行為，僅一再以被上訴人
    乙○○持有失竊地鑰匙，臆測被上訴人乙○○與其餘被上訴
    人共同竊取財物，以及已死亡之警衛黃明新曾告稱看見被上
    訴人乙○○拿走3大卡車東西之無法證明屬實之事實，指稱
    被上訴人有竊取其所有財物之行為，暨追加被告有共同搬運
    其遭竊之物品，均難認屬有據，上訴人之主張自難信為真實
    。
  (二)上訴人既無法證明被上訴人及追加被告有其所指之共同侵權
    行為，則其請求被上訴人及追加被告賠償損害，自屬無據。
七、綜上所述，上訴人主張：被上訴人共同竊取伊所有價值超過
    560萬元之物品，追加被告則共同搬運伊遭竊之物品，為不
    可採。從而，上訴人依侵權行為法律關係，訴請被上訴人及
    追加被告賠償損害560萬元，及自95年6月5日起至清償日止
    ，按年息百分之五計算之利息，為無理由，應予駁回。原審
    為上訴人敗訴之判決，並無不合。上訴意旨指摘原判決不當
    ，求予廢棄改判，為無理由，應予駁回；追加之訴亦非有理
    由，應予駁回，上訴人假執行之聲請亦失所附麗，亦併予駁
    回。
八、本件事證已臻明確，兩造其餘陳述及攻擊防禦方法，經審酌
    後核與判決結果不生影響，不再一一論述，附此敘明。
據上論結，本件上訴及追加之訴均為無理由，依民事訴訟法第
449 條第1項、第78條，判決如主文。
中    華    民    國    97    年    4     月    8     日
                    民事第三庭
                        審判長法  官 林敬修
                              法  官 藍文祥
                              法  官 黃騰耀
正本係照原本作成。
如不服本判決，應於收受送達後20日內向本院提出上訴書狀，其
未表明上訴理由者，應於提出上訴後20日內向本院補提理由書狀
（均須按他造當事人之人數附繕本）上訴時應提出委任律師或具
有律師資格之人之委任狀；委任有律師資格者，另應附具律師資
格證書及釋明委任人與受任人有民事訴訟法第466條之1第1項但
書或第2項（詳附註）所定關係之釋明文書影本。
中    華    民    國    97    年    4     月    9     日
                              書記官 秦仲芳
附註：
民事訴訟法第466條之1（第1項、第2項）：
對於第二審判決上訴，上訴人應委任律師為訴訟代理人。但上訴
人或其他法定代理人具有律師資格者，不在此限。
上訴人之配偶、三親等內之血親、二親等內之姻親，或上訴人為
法人、中央或地方機關時，其所屬專任人員具有律師資格並經法
院認為適當者，亦得為第三審訴訟代理人。


司法院資訊處製作；財團法人民間司法改革基金會備份。
